
Config: 
  hfst: 
    Gen: ../../../src/generator-dict-gt-norm.hfst
    Morph: ../../../src/analyser-dict-gt-norm.hfst
  xerox: 
    Gen: ../../../src/generator-dict-gt-norm.xfst
    Morph: ../../../src/analyser-dict-gt-norm.xfst
    App: lookup

Tests: 

  Verb - toohâđ: # MLO, checked
    toohâđ+V+Inf: toohâđ
    toohâđ+V+Ind+Prs+Sg1: toovâm
    toohâđ+V+Ind+Prs+Sg2: toovah
    toohâđ+V+Ind+Prs+Sg3: taha
    toohâđ+V+Ind+Prs+Du1: tahheen
    toohâđ+V+Ind+Prs+Du2: tohâvettee
    toohâđ+V+Ind+Prs+Du3: toohâv
    toohâđ+V+Ind+Prs+Pl1: toohâp
    toohâđ+V+Ind+Prs+Pl2: tohâvetteđ
    toohâđ+V+Ind+Prs+Pl3: taheh
    toohâđ+V+Ind+Prt+Sg1: toohim
    toohâđ+V+Ind+Prt+Sg2: toohih
    toohâđ+V+Ind+Prt+Sg3: toovâi
    toohâđ+V+Ind+Prt+Du1: tovváim
    toohâđ+V+Ind+Prt+Du2: tovváid
    toohâđ+V+Ind+Prt+Du3: tovváin
    toohâđ+V+Ind+Prt+Pl1: toovâim
    toohâđ+V+Ind+Prt+Pl2: toovâid
    toohâđ+V+Ind+Prt+Pl3: tohhii
    toohâđ+V+Cond+Prs+Sg1: tovâččim
    toohâđ+V+Cond+Prs+Sg2: tovâččih
    toohâđ+V+Cond+Prs+Sg3: tovâččij
    toohâđ+V+Cond+Prs+Du1: tovâččáim
    toohâđ+V+Cond+Prs+Du2: tovâččáid
    toohâđ+V+Cond+Prs+Du3: tovâččáin
    toohâđ+V+Cond+Prs+Pl1: tovâččijm
    toohâđ+V+Cond+Prs+Pl2: tovâččijd
    toohâđ+V+Cond+Prs+Pl3: tovâččii
    toohâđ+V+Pot+Sg1: tahheem
    toohâđ+V+Pot+Sg2: tahheeh
    toohâđ+V+Pot+Sg3: toovâš
    toohâđ+V+Pot+Du1: tovâžeen
    toohâđ+V+Pot+Du2: toovâšvettee
    toohâđ+V+Pot+Du3: tovâžává
    toohâđ+V+Pot+Pl1: tovâžep
    toohâđ+V+Pot+Pl2: toovâšvetteđ
    toohâđ+V+Pot+Pl3: tovâžeh
    toohâđ+V+Imprt+Sg2: toovâ
    toohâđ+V+Imprt+Sg3: tavos
    toohâđ+V+Imprt+Du1: tahhoon
    toohâđ+V+Imprt+Du2: tahhee
    toohâđ+V+Imprt+Du3: tahhoos
    toohâđ+V+Imprt+Pl1: tahhoop
    toohâđ+V+Imprt+Pl2: toohâđ
    toohâđ+V+Imprt+Pl3: tahhoos
    toohâđ+V+Ind+Prs+ConNeg: toovâ
    toohâđ+V+Ind+Prt+ConNeg: toohâm
    toohâđ+V+Cond+Prs+ConNeg: tovâččii
    toohâđ+V+Pot+ConNeg: toovii
    toohâđ+V+PrsPrc: tahhee
    toohâđ+V+PrfPrc: toohâm
    toohâđ+V+Actio: toohâm
    toohâđ+V+Actio+Ess: tohâmin
    toohâđ+V+Actio+Loc: tohâmist
    toohâđ+V+Actio+Ill: tohâmân
    toohâđ+V+Actio+Com: tovâdijn
    toohâđ+V+VAbess: tovâhánnáá

